【裁判字號】    89,上易,1923
【裁判日期】    891229
【裁判案由】    傷害等
【裁判全文】
臺灣高等法院臺南分院刑事判決                  八十九年度上易字第一九二三號
    上  訴  人
    即  被  告  甲○○
右上訴人因傷害等案件，不服臺灣臺南地方法院八十九年度易字第二二九二號，中華
民國八十九年十月六日第一審判決（起訴案號：臺灣臺南地方法院檢察署八十九年度
偵字第八四○六號）提起上訴，本院判決如左：
    主  文
上訴駁回。
    事  實
一、甲○○與丙○○為夫妻，因故爭吵，丙○○將雙方所生之子帶回丙○○位在台南
    縣仁德鄉○○路三九九巷二十六弄一號娘家，甲○○遂向丙○○母親乙○○○提
    出離婚主張，民國八十九年六月七日上午，丙○○騎機車至新化鎮崙子頂五九號
    甲○○住處欲履行同居義務，甲○○拒絕讓丙○○進入，竟基於毀損之故意，持
    安全帽將丙○○所有之機車車頭燈一組打壞；同日晚上十時許，甲○○前往仁德
    鄉○○路三九九巷二六弄一號丙○○娘家，見小孩在屋外玩耍即抱住小孩，正欲
    離去之際，為丙○○發現並阻止，雙方發生拉扯，竟基於傷害人身體之概括犯意
    ，先以腳絆倒丙○○，見聞聲而出之乙○○○出手要抱回小孩，再以手推倒乙○○○，致丙○○受有左膝挫擦傷、乙○○○受有左腳大拇指挫傷之傷害。
二、案經被害人丙○○、乙○○○訴請台灣台南地方法院檢察署檢察官偵查起訴。
    理  由
一、訊據上訴人即被告甲○○否認有何毀損及傷害犯行，辯稱：「他的機車曾摔壞，
    一年來均未去送修」、「．．．我抱起小孩，他們就衝過拉扯我，並追打我，我
    沒有出腳拐倒丙○○。」、「沒有，是我抱起小孩時，乙○○○過來拉扯我，不
    讓我抱走小孩，我沒有推他」云云。惟查，被告於抱走小孩時以腳絆倒丙○○，
    再以手推倒乙○○○，業據告訴人丙○○及乙○○○指訴一致，並有診斷證明書
    二紙在卷可證。而丙○○的機車車頭燈一組掉落，亦有受損之機車照片一張附卷
    可稽，告訴人之指訴均有具體資料以供認定，堪信為真。至上訴人辯稱八十九年
    六月七日告訴人沒載安全帽被開罰單，足見所謂安全帽被打壞不實等語，據告訴
    人於本院指稱該舉發通知書係伊所提出，當天早上安全帽被被告拿來打伊之機車
    車頭燈以後，伊就把安全帽藏起來，所以騎機車未載安全帽就被開罰單，且該機
    車係伊上班之代步工具，如有損壞怎可能沒有送修理之理，是被告所辯尚不足為
    其有利之證明，本案事證明確，無再傳訊證人林漲之必要，被告甲○○毀損及傷
    害犯行，均堪予認定。
二、核被告甲○○損壞他人機車車頭燈一組，所為係犯刑法第三百五十四條第一項毀
    損罪；又傷害他人之身體，所為另犯刑法第二百七十七條第一項之傷害罪。被告
    二次傷害犯行，時間緊接，構成要件相同，顯係基於概括犯意為之，應依連續犯
    規定論以一罪，並依法加重其刑。又被告所犯上開二罪，犯意各別，罪名不同，
    應予分論併罰。原審法院因認事證明確，適用刑法第五十六條、第三百五十四條
    、第二百七十七條第一項、第四十一條、第五十一條第六款、罰金罰鍰提高標準
    條例第一條前段、第二條之規定。並審酌被告犯罪之動機、目的、手段、所生危
    害、犯後態度等一切情狀，兩罪均量處拘役貳拾日，並定應執行刑為拘役三十日
    ，及均諭知易科罰金折算標準，認事用法並無不當、量刑亦甚妥適，被告否認犯
    行，指摘原判決不當提起上訴，核無理由，應予駁回。
據上論結，應依刑事訴訟法第三百六十八條，判決如主文。
本案經檢察官李傳來到庭執行職務。
中      華      民      國    八十九    年     十二     月    二十九    日
不得上訴                         臺灣高等法院臺南分院刑事第四庭
                                         審判長法  官
                                               法  官
                                               法  官
右正本證明與原本無異。
不得上訴。
                                        書記官
中      華      民      國    八十九    年     十二     月              日
附錄本案論罪科刑法條全文：
刑法第三百五十四條：
毀棄、損壞前二條以外之他人之物，或致令不堪用，足以生損害於公眾或他人者，處
二年以下有期徒刑、拘役或五百元以下罰金。
刑法第二百七十七條第一項
傷害人之身體或健康者，處三年以下有期徒刑、拘役或一千元以下罰金。


司法院資訊處製作；財團法人民間司法改革基金會備份。
